【裁判字號】    95,上訴,1252
【裁判日期】    950517
【裁判案由】    毒品危害防制條例
【裁判全文】
臺灣高等法院刑事判決                95年度上訴字第1252號
上  訴  人
即  被  告  甲○○
                    住臺北市○.
                      收人張台.
上列上訴人因毒品危害防治條例案件，不服臺灣板橋地方法院94
年度訴字第2196號，中華民國95年1 月23日第一審判決（起訴案
號：臺灣板橋地方法院檢察署94年度毒偵字第1606號；移送併審
案號：同署94年度毒偵字第6137號），提起上訴，本院判決如下
：
    主  文
上訴駁回。
    事  實
一、甲○○前曾於民國（下同）八十三年間因違反藥事法案件，
    經臺灣臺北地方法院於八十三年四月二十七日以八十三年度
    訴字第七五二號判決，判處應執行有期徒刑一年四月（藥事
    法部分判一年、麻藥部分判七月）確定，執行至八十四年二
    月十五日假釋出監，嗣經撤銷假釋，復入監執行殘餘刑期有
    期徒刑八月十三日；又於八十五年間因偽造文書案件，經臺
    灣臺北地方法院於八十六年四月三日以八十五年度訴字第二
    一四八號判決，判處有期徒刑八月確定；復於八十四年間因
    違反麻醉藥品管理條例案件，經臺灣板橋地方法院於八十四
    年九月二十一日以八十四年度訴字第一五六五號判決，判處
    應執行有期徒刑五年六月（販賣麻藥判五年二月、吸食麻藥
    判八月）確定，接續前開二案執行至九十三年十二月二十二
    日縮短刑期執行完畢。又前曾因施用毒品案件，經臺灣臺北
    地方法院於九十年十一月十四日以九十年毒聲字第二四七八
    號裁定送觀察、勒戒後，認有繼續施用毒品之傾向，再由該
    院於九十年十二月二十日以九十年度毒聲字第二七四六號裁
    定，令入戒治處所施以強制戒治，又經該院於九十一年五月
    三十一日以九十一年度毒聲字第一０七六號裁定停止戒治，
    所餘戒治期間付保護管束，迨於九十一年十二月十二日保護
    管束期滿，經臺灣臺北地方法院檢察署檢察官於九十二年一
    月八日以九十二年度戒毒偵字第十二號為不起訴處分確定在
    案。
二、詎其仍不知悛悔，明知海洛因、安非他命分別係毒品危害防
    制條例所定之第一級、第二級毒品，不得施用、持有，竟分
    別基於施用毒品海洛因及安非他命之概括犯意，自九十四年
    六月十五日某時起至同年十月十四日某時許止，連續在臺北
    縣板橋市○○街三六九巷七十六弄一號五樓住處，以將毒品
    海洛因置於香菸內點燃吸聞之方式施用海洛因多次；及自九
    十四年五月間某日起至同年九十四年十月十四日中午某時許
    止，連續在上址，以將毒品安非他命置於玻璃球吸食器內點
    燃燒烤成煙以吸食氣體之方式施用安非他命多次。嗣先於九
    十四年六月十七日下午三時三十分許，在臺北縣永和市○○
    路三三八（起訴書誤載為三八八）之一號七樓為警查獲，並
    扣得毒品安非他命二包（計毛重二公克），及甲○○所有供
    本件吸食毒品安非他命所用之吸食器一個和吸食用玻璃管一
    支，及與本案無關之磅秤一臺、不明藥粉一包、注射器二支
    、葡萄糖四十包。又於九十四年十月十四日下午五時十分許
    ，在臺北縣板橋市○○街三六九巷七十六弄一號五樓為警查
    獲，並扣得毒品海洛因一小包（淨重0.7公克）。
三、案經內政部警政署保安警察第三總隊第一大隊報請臺灣板橋
    地方法院檢察署檢察官偵查起訴，暨移送併案審理。
    理  由
一、上訴人即被告甲○○經合法傳喚，無正當理由未到庭應訊，
    惟查上開犯罪事實，業據被告甲○○於原審法院準備程序中
    與審理時坦認不諱，而其先後經警查獲後所採集之尿液檢體
    經送驗結果，確呈海洛因代謝物鴉片類及安非他命之陽性反
    應，此有臺灣尖端先進生技醫藥股份有限公司於九十四年六
    月二十四日出具之濫用藥物檢驗報告，及臺灣檢驗科技股份
    有限公司於九十四年十月三十一日出具之濫用藥物尿液檢驗
    報告各一件在卷可稽（附於臺灣板橋地方法院檢察署九十四
    年度核退毒偵字第一六０六號偵查卷宗第六頁，及同前署九
    十四年毒偵字第六一三七號偵查卷宗第八十七頁），並有毒
    品海洛因一小包（淨重０．七公克）、安非他命二包（計毛
    重二公克）、吸食器一個、吸食玻璃管一支等物扣案可資佐
    證，是被告前揭自白，核與事實相符，應堪信實。
二、又被告前曾因施用毒品案件，經臺灣臺北地方法院於九十年
    十一月十四日以九十年毒聲字第二四七八號裁定送觀察、勒
    戒後，認有繼續施用毒品之傾向，再由該院於九十年十二月
    二十日以九十年度毒聲字第二七四六號裁定，令入戒治處所
    施以強制戒治，又經該院於九十一年五月三十一日以九十一
    年度毒聲字第一０七六號裁定停止戒治，所餘戒治期間付保
    護管束，迨於九十一年十二月十二日保護管束期滿，經臺灣
    臺北地方法院檢察署檢察官於九十二年一月八日以九十二年
    度戒毒偵字第十二號為不起訴處分確定等情，有該不起訴處
    分書及臺灣高等法院被告前案紀錄表各一件在卷可按（分別
    附於同前署九十四年度核退毒偵字第一０七六號偵查卷宗第
    五十六頁及原審卷宗內）。綜上所述，本件事證已臻明確，
    被告犯行堪以認定，應各予依法論科。
三、查海洛因與安非他命依其成癮性、濫用性及對社會危害性之
    程度，已分別為毒品危害防制條例第二條第二項第一款、第
    二款列為第一級毒品與第二級毒品。核被告甲○○所為，係
    犯毒品危害防制條例第十條第一項、第二項之施用第一級、
    第二級毒品罪；被告先後二次施用第一級毒品海洛因及第二
    級毒品安非他命之犯行，時間各密接，犯罪構成要件亦各相
    同，顯各基於概括犯意而為之，為連續犯，各應依法刑法連
    續犯之規定加重其刑；起訴書雖僅敘及被告於九十四年六月
    十七日晚上七時十三分許為警採集尿液前一十六小時內之某
    時，施用第一級毒品海洛因一次，及自九十四年五月某日起
    至同年六月十七日下午二時許止，連續施用毒品安非他命數
    次之犯行，惟被告前開其餘施用第一級毒品海洛因及第二級
    毒品安非他命之犯行，與業經起訴部分有連續犯之裁判上一
    罪關係，均為起訴效力所及，本院自得併予審究。又被告施
    用前後各持有海洛因、安非他命之低度行為，分別為其施用
    之高度行為所吸收，不另論罪。又其施用第一級、第二級毒
    品二罪間，犯意各別、行為互殊，應予分論併罰。再查，被
    告前有如事實欄所示之論罪科刑執行情形，有本院被告前案
    紀錄表一件在卷可按，其於有期徒刑之執行完畢後，五年內
    再犯本件有期徒刑以上之罪，為累犯，應依法各遞予加重其
    刑。
四、原審以被告之犯罪證據明確，援引毒品危害防制條例第十條
    第一項、第二項、第十八條第一項前段（據上論斷欄雖未載
    明，但理由中有說明），刑法第十一條前段、第五十六條、
    第四十七條、第三十八條第一項第二款、第五十一條第五款
    等規定，審酌被告曾因施用毒品經觀察、勒戒及強制戒治後
    ，仍未能戒斷其施用毒品之惡習，再犯本件犯行，顯見其自
    制力薄弱，惟因施用毒品本質上屬被告自戕身體健康之行為
    ，並無加害他人，再衡量其施用毒品時間之長短及犯後坦承
    犯行等一切情狀，分別就連續施用第一級毒品部分，量處有
    期徒刑柒月，就連續施用第二級毒品部分，量處有期徒刑
    月；合併定應執行刑為有期徒刑捌月；復以扣案之海洛因一
    小包（淨重0.7公克，係於九十四年十月十四日查獲者）、
    安非他命二包（計毛重二公克），皆為查獲之毒品，而依毒
    品危害防制條例第十八條第一項前段規定，不問屬於犯人與
    否，均沒收銷燬之，扣案之吸食器一個、吸食用玻璃管二支
    ，被告業已供承皆係其所有，為供犯本件犯罪所用之物（參
    見原審卷宗九十四年十二月二十六日審判筆錄第三頁），均
    應依刑法第三十八條第一項第二款規定宣告沒收；復說明另
    扣案之磅秤一臺、注射器二支，被告否認為其所有（參見同
    前審判筆錄），亦無證據證明確為被告所有，扣案之不明藥
    粉一包、葡萄糖四十包，雖被告自承為其所有，惟皆與本案
    無關，均不於此宣告沒收等意旨，經核其認事用法均無不合
    ，量刑亦稱妥適。本件被告雖提上訴，惟未說明如何不服原
    判決之理由，其上訴顯無理由，應予駁回。
五、被告經合法傳喚，無正當理由未到庭，不待其到庭陳述，逕
    行判決。
六、據上論斷，應依刑事訴訟法第三百六十八條、第三百七十一
    條，判決如主文。
本案經檢察官張啟彬到庭執行職務。
中    華    民    國    95    年    5     月    17    日
                  刑事第三庭審判長法  官  許國宏
                                  法  官  林銓正
                                  法  官  許增男
以上正本證明與原本無異。
施用第一級毒品部分如不服本判決，應於收受送達後十日內向本
院提出上訴書狀，其未敘述上訴之理由者並得於提起上訴後十日
內向本院補提理由書（均須按他造當事人之人數附繕本）。
其餘不得上訴。
                                  書記官   葉金發
中    華    民    國    95    年    5     月    17    日
附錄：本案論罪科刑法條全文
毒品危害防制條例第十條：
施用第一級毒品者，處六月以上五年以下有期徒刑。
施用第二級毒品者，處三年以下有期徒刑。


司法院資訊處製作；財團法人民間司法改革基金會備份。
